# 求助：新承接港股上市公司第一年审阅，适用HKSRE 2410 HKSRE 2410 还是HKSRE 2400HKSRE 2400

提问人：sufelee 时间：2020-05-05 16:59:00
求助陈版和各位大佬：
新承接港股上市公司 2020 年审计，同时要执行 2020 年1-6月的审阅，请问中期审阅可以适用HKSRE 2410 - review of interim financial information performed by the Independent Auditor of the entiy 吗？
还是必须适用HKSRE 2400？不知道哪里有比较权威的解答或者指引嘛？
我查了一下 2013 年中国联通换审计师，从普华换到毕马威时，毕马威 2013 年中期审阅报告发表意见时，是适用 2410准则的。

回答人：chenyiwei
根据HKSRE 2410: The auditor who is engaged to perform a review of interim financial information should perform the review in accordance with this ISRE. Through performing the audit of the annual financial statements, the auditor obtains an understanding of the entity and its environment, including its internal control. When the auditor is engaged to review the interim financial information, this understanding is updated through inquiries made in the course of the review, and assists the auditor in focusing the inquiries to be made and the analytical and other review procedures to be applied. A practitioner who is engaged to perform a review of interim financial information, and who is not the auditor of the entity, performs the review in accordance with ISRE 2400, “Engagements to Review Financial Statements.” As the practitioner does not ordinarily have the same understanding of the entity and its environment, including its internal control, as the auditor of the entity, the practitioner needs to carry out different inquiries and procedures to meet the objective of the review.因此，在已被聘请为年度审计机构的情况下，首次承接的中期报表审阅应适用HKSRE 2410。